【裁判字號】    98,易,530
【裁判日期】    990129
【裁判案由】    竊盜
【裁判全文】
臺灣基隆地方法院刑事判決               98年度易字第530號
公  訴  人  臺灣基隆地方法院檢察署檢察官
被      告  乙○○
上列被告因竊盜案件，經檢察官提起公訴（98年度偵字第3680號
），本院判決如下：
    主  文
乙○○攜帶兇器竊盜，累犯，處有期徒刑柒月。扣案之折疊刀壹
支及手套壹雙均沒收。
    事  實
一、前科紀錄：
    (一)乙○○前因施用第二級毒品案件，經臺灣士林地方法院於
    92年5月26日以92年度簡字第50號判處有期徒刑4月確定；(二)
    又因施用第一級、第二級毒品案件，經本院於93年1 月14日
    以92年度訴字第451號分別判處有期徒刑8月、6 月，並定應
    執行刑為有期徒刑1 年確定；(三)再因搶奪、竊盜案件，經臺
    灣高等法院於93年7 月29日以93年度上訴字第1439號分別判
    處有期徒刑1年6月、8 月，並定應執行刑為有期徒刑1年6月
    確定；(四)上開(二)、(三)兩案嗣經臺灣高等法院以93年度聲字第
    11 85號裁定應執行刑為有期徒刑3年確定。(五)上開(一)、(四)兩
    案發監執行後，合併執行結果，乙○○於95年10月19日獲假
    釋出監，於96年3 月25日假釋期滿未經撤銷，視為執行完畢
    。
二、本件犯罪事實：
    乙○○意圖為自己不法所有，於民國98年8 月12日上午10時
    31分許，持客觀上足為凶器之折疊刀1 支，在基隆市○○○
    路119之2號順全倉儲公司辦公室外牆之配電箱，破壞配電箱
    之電線，竊取電線2條，各長約100公分，因造成停電，保全
    公司接獲停電訊號，派員前往，在草叢內發現躲藏之乙○○
    ，追躡後逮捕，報警查獲，並在乙○○手上起獲手套一雙，
    在乙○○躲藏之草叢發現折疊刀1支、電線2條。
三、案經基隆市警察局第四分局報請臺灣基隆地方法院檢察署檢
    察官偵查起訴。
    理  由
壹、程序部分：
一、按最重本刑為3 年以下有期徒刑、拘役或專科罰金之罪，以
    及刑法第320 條、第321 條之竊盜罪，經第二審判決者，不
    得上訴於第三審法院，刑事訴訟法第376 條第1 款、第2 款
    定有明文。又除簡式審判程序、簡易程序及第376 條第1 款
    、第2款所列之罪之案件外，第一審應行合議審判，96年3月
    21日總統公布、同年月23日施行之刑事訴訟法第284條之1亦
    有明文。茲查本案被告乙○○係犯刑法第321 條之加重竊盜
    罪，依上開規定得行獨任審判，合先敘明。
二、又被告以外之人於審判外之言詞或書面陳述，除法律有規定
    者外，不得作為證據，刑事訴訟法第159 條第1 項固有明文
    。惟被告以外之人於審判外之陳述，經當事人於審判程序同
    意作為證據，法院審酌該言詞陳述或書面陳述作成時之情況
    ，認為適當者，亦得為證據；當事人、代理人或辯護人於法
    院調查證據時，知有上開刑事訴訟法第159 條第1 項不得為
    證據之情形，而未於言詞辯論終結前聲明異議者，視為有前
    項之同意，刑事訴訟法第159 條之5 亦有明文。本案起訴書
    所列舉之各項證據，經本院於審判程序提示予被告，並告以
    內容要旨，被告表示無意見，且未聲明異議，本院審酌相關
    言詞陳述或書面陳述作成時之情況，認為適當，依前揭法條
    意旨，均得援為本案證據。
貳、實體部分：
一、訊據被告乙○○固對於在上開時、地被警查獲持有失竊之電
    線2 條之事實，坦承不諱，惟矢口否認有竊盜之犯行，辯稱
    ：失竊之電線2條是伊在現場拾荒時撿到的，而扣案之折疊
    刀非伊所有，伊並未剪斷電線竊取，且折疊刀不可能剪斷電
    線云云，經查：前開事實，業據證人丁○○於警詢、證人戊
    ○○、甲○○於警詢及偵查中之證述明確，證人戊○○、甲
    ○○於警詢時俱證稱：因停電訊號而到現場查看，發現配電
    箱電源線被剪斷，接著就看到被告躲在草叢內，並在其躲藏
    處查扣折疊刀1支及現場脫下的手套1雙等語、證人戊○○於
    偵查中證稱：發現被告躲在草叢，就去捉他，他有跑了10幾
    公尺，電纜線和折疊刀是在草叢內找到的，手套是戴在被告
    手上，我們捉到他時叫他蹲下，他才脫下來的，因為電線被
    偷才會停電，我們公司就會有停電的訊號，就會派我們去查
    看等語（詳偵查卷第10、12、41、42頁），被告如確係拾荒
    ，何須躲藏草叢，且躲藏處又恰起出扣案之折疊刀及失竊之
    電線，而本件保全公司人員是因電線被剪斷，發出停電訊號
    即迅速至現場查看，被告復自承：從伊到現場至被查獲，期
    間未見有第三人在該處，被告所辯自無可採，此外，並有贓
    物認領保管單、案發現場及電線照片在卷可稽，復有扣案之
    折疊刀1支及手套1雙可資佐證。堪信被告之自白與事實相符
    ，本案事證明確，被告犯行堪以認定。
二、論罪科刑部分：
  (一)按刑法第321條第1 項第3款之攜帶兇器竊盜罪，係以行為人
    攜帶兇器竊盜為其加重條件，此所謂兇器，其種類並無限制
    ，凡客觀上足對人之生命、身體、安全構成威脅，具有危險
    性之兇器均屬之，且祇須行竊時攜帶此種具有危險性之兇器
    為已足，並不以攜帶之初有行兇之意圖為必要（最高法院79
    年臺上字第5253號判例可資參照），查被告於行竊時所攜帶
    之折疊刀1 支，為鐵製物，質地堅硬，有照片可稽，於客觀
    上自足以對人之生命、身體、安全構成威脅，而為兇器之一
    種。是核被告所為，係犯刑法第321條第1 項第3款之攜帶凶
    器竊盜罪。
  (二)又被告有事實欄所示論罪科刑執行完畢情形，有臺灣高等法
    院被告前案紀錄表乙份附卷足憑，其於前案執行完畢後5 年
    內，故意再犯本件有期徒刑以上之罪，為累犯，依刑法第47
    條第1項加重其刑。
  (三)本院審酌被告不思憑藉己力循合法管道獲取財物，其所為侵
    害他人財產權益，且危害社會秩序，暨其犯後矢口否認犯行
    ，量處如主文所示之刑。
  (四)扣案之折疊刀1支、手套1雙，均為被告所有，供本件犯罪所
    用之物，爰依刑法第38條第1項第2款、第3項宣告沒收。
據上論斷，應依刑事訴訟法第284條之1、第299條第1項前段，刑
法第321條第1項第3款、第47條第1項、第38條第1項第2款，判決
如主文。
本案經檢察官丙○○到庭執行職務。
中    華    民    國    99    年    1     月    29    日
                  刑事第四庭法    官  齊潔
以上正本證明與原本無異。
如不服本判決應於收受送達後10日內向本院提出上訴書狀，並應
敘述具體理由；其未敘述上訴理由者，應於上訴期間屆滿後20日
內向本院補提理由書（均須按他造當事人之人數附繕本）「切勿
逕送上級法院」。
中    華    民    國    99    年    1     月    29    日
                            書 記 官  黃士元
附錄論罪法條：
中華民國刑法第321條
（加重竊盜罪）
犯竊盜罪而有左列情形之一者，處 6 月以上、 5 年以下有期徒
刑：
一、於夜間侵入住宅或有人居住之建築物、船艦或隱匿其內而犯
    之者。
二、毀越門扇、牆垣或其他安全設備而犯之者。
三、攜帶兇器而犯之者。
四、結夥三人以上而犯之者。
五、乘火災、水災或其他災害之際而犯之者。
六、在車站或埠頭而犯之者。
前項之未遂犯罰之。

司法院資訊處製作；財團法人民間司法改革基金會備份。
